LEXICON N-altri-1 ! 
: NOUN ;
+N:i%> PLALLSUF ;
+N:i%> PLILLSUF ;

LEXICON NOUN-hanśa ! 
: NOUN ;


LEXICON NOUN
+N: SGNOMSUF ;
+N: SGGENSUF ;
+N: SGPARTSUF ;
+N: SGILLSUF ;
+N: SGADESUF ;

+N: PLNOMSUF ;
+N: PLGENSUF ;
+N: PLPARTSUF ;
+N:%> PLILLSUF ;
+N:%> PLALLSUF ;


LEXICON SGNOMSUF
+Sg+Nom: K ; ! Ø külä hammas

LEXICON SGGENSUF
+Sg+Gen:%>SGGEN1 K ; ! Ø külä .hamba

LEXICON SGPARTSUF
+Sg+Part:%>D1 K ; ! t/d/Ø küllä hammast

LEXICON SGILLSUF
+Sg+Ill:%>hV1 K ; ! he/htE/hE/hA/hU/ho/tE/dE/Ø .küllä .hambahe

LEXICON SGINESUF
+Sg+Ine:%>n K ; ! n (n/h/hn) külän .hamban

LEXICON SGELASUF
+Sg+Ela:%>st K ; ! st küläst .hambast

LEXICON SGALLSUF
+Sg+All:%>lE1 K ; ! lE küläle .hambalõ

LEXICON SGADESUF
+Sg+Ade:%>l K ; ! l küläl .hambal

LEXICON SGABlSUF
+Sg+Abl:%>lt K ; ! lt külält .hambalt

LEXICON SGTRASUF
+Sg+Tra:%>s K ; ! s küläs .hambas

LEXICON SGTERSUF
+Sg+Ter:%>niq K ; ! niq küläniq .hambaniq

LEXICON SGABESUF
+Sg+Abe:%>ldA1q K ; ! ldAq küläldäq .hambaldaq

LEXICON SGCOMSUF
+Sg+Com:%>gaq K ; ! gaq külägaq .hambagaq

LEXICON SGPRLSUF
+Sg+Prl:%>ldE1 K ; ! ldE 





!! Start Plural
LEXICON PLNOMSUF
+Pl+Nom:%>q K ; ! küläq .hambaq

LEXICON PLGENSUF
+Pl+Gen:%>dõ K ; ! PLGEN1 (idE, tE, dE, isi, idsi) külli .hambidõ

LEXICON PLPARTSUF
+Pl+Part:%>iPLPART1 K ; ! t/d/Ø külli .hambit

LEXICON PLILLSUF
+Pl+Ill:PLV1hV1 K ; ! he/htE/hE/hA/hU/ho/tE/dE/Ø .külli(he) .hambihe

LEXICON PLINESUF
+Pl+Ine:%>PLV1n K ; ! n (tEn, dEn, isin, idsin) külin .hambin

LEXICON PLELASUF
+Pl+Ela:%>PLV1st K ; ! (tEst, dEst, isist, idsist ) külist .hambist

LEXICON PLALLSUF
+Pl+All:PLV1lE1 K ; ! lE külile .hambilõ

LEXICON PLADESUF
+Pl+Ade:%>PLV1l K ; ! l külil .hambil

LEXICON PLABlSUF
+Pl+Abl:%>PLV1lt K ; ! lt külilt .hambilt

LEXICON PLTRASUF
+Pl+Tra:%>PLV1s K ; ! s külis .hambis

LEXICON PLTER1SUF
+Pl+Ter:%>PLV1niq K ; ! niq küliniq .hambiniq

LEXICON PLABESUF
+Pl+Abe:%>PLV1ldA1q K ; ! ldAq külildäq .hambildaq

LEXICON PLCOMSUF
+Pl+Com:%>PLV1gaq K ; ! gaq külligaq .hambidõgaq

LEXICON PLPRLSUF
+Pl+Prl:%>PLV1ldE1 K ; ! ldE 

!! 4.3.1.1.3. Laadimuutus 'Qualitative change' 
!! (Iva_sulev.pdf 62-63)
!! assimilation
!! (III) > (II)
!! ld > ll, kuld : kulla
!! mb > mm, .tõmbama : tõmmadaq
!! rd > rr, kõrd : kõrra
!! rs > rr, kõrś : kõrrõ
!! nd > nn, pind: pinnu
!! nd > n (orthographic) .püündmä: püünä
!! Replacement:
! b > v    tõbi : tõvõ
! u b > vv kuub : kuvvõ
! u d > vv laud : lavva
! u g > vv lõug : lõvva
! u ś > vv (ud > vv) kuuś : kuvvõ

!! Loss




!! Possessor Indices
